臺灣高等法院高雄分院刑事裁定　　　　　 96年度交抗字第1號
抗告人即
受處分人　　甲○○
上列抗告人因違反道路交通管理處罰條例聲明異議案件，不服臺
灣高雄地方法院中華民國95年11月30日裁定（95年度交聲字第69
4 號），提起抗告，本院裁定如下：
    主  文
抗告駁回。
    理  由
一、抗告意旨略以：抗告人甲○○在高雄市○○○○○路之黃昏
    市場做生意，當天原將車號VM-1750 號自小貨車停在孟子路
    上，晚上要將車開去市場收攤，取車時發現車牌被不明物體
    撞到快掉下來，因臨時沒有工具可以修理，怕開車時車牌會
    掉下，就先拿到車內擋風玻璃前放著，然後去市場收攤，後
    來收好出來在路口被警察攔下查問為何沒有車牌，伊向警察
    解釋原委，又伊車牌本來懸掛在下面保險桿上，保險桿上有
    留下焊接痕跡，因當時光線昏暗辨識不易，且夜已深，無法
    找到工具或車修廠將車牌懸掛好，如有意違規，為何後面車
    牌還是懸掛好車牌云云。
二、按汽車以領有號牌而未懸掛，處汽車所有人新臺幣3600元以
    上10,800元以下罰鍰，並禁止其行駛，且牌照吊銷之，道路
    交通管理處罰條例第12條第1 項第7 款、第2 項規定甚明。
    經查：本件抗告人於民國95年8 月15日晚間11時許，駕駛車
    號VM-1750 號自小貨車，在高雄市○○路與孟子路口，因未
    懸掛車牌，經高雄市政府警察局交通警察大隊第四中隊第十
    分隊製單舉發之事實，有高雄市政府警察局95年8 月15日高
    市警交字第B00000000 號舉發違反道路交通管理事件通知單
    1 份在卷足稽。抗告人雖以前揭情詞提出抗告，惟證人即當
    場舉發之警員陳森榮於原法院調查時證稱：當時見抗告人車
    輛沒有懸掛車牌，抗告人說車牌剛掉下來，並不是說車牌被
    撞到，又當時車頭應懸掛車牌處有放置類似擺攤用之黑色網
    架，抗告人雖表示車牌本來是焊接在下方保險桿，則保險桿
    處應有螺絲孔或焊接痕跡，但抗告人之車輛並沒有痕跡，又
    抗告人並非將車牌置於擋風玻璃前，是經過查問才從車內取
    出等語，又抗告人所駕駛該自用小貨車，其車頭並無被擦撞
    之痕跡，亦有警方當場採證相片一張附卷於原審卷可參。準
    此以觀，抗告人既明知自己之車輛沒有懸掛車牌，又無必須
    在沒有懸掛車牌之情況下貿然駕車之正當事由，且又將車牌
    放置在車內一般人無法從外觀查知之處，其顯有未懸掛車牌
    之故意甚明，其上開辯解，顯無足採。
二、原審因而維持原處分機關依上開規定，對抗告人裁處罰鍰新
    臺幣5,400 元，並牌照吊銷，經核並無不合。抗告意旨指摘
    原裁定不當，為無理由，應予駁回。
四、據上論結，應依道路交通案件處理辦法第26條，刑事訴訟法
    第412條，裁定如主文。
中　　華　　民　　國　　96　　年　　1 　　月　　9 　　日
                  刑事第六庭    審判長法  官 王憲義
                                      法  官 張盛喜
                                      法  官 李璧君
以上正本證明與原本無異。
不得抗告。
中　　華　　民　　國　　96　　年　　1 　　月　　9 　　日
                                      書記官 張文斌
